【裁判字號】    99,易,1167
【裁判日期】    990716
【裁判案由】    贓物
【裁判全文】
臺灣板橋地方法院刑事判決              99年度易字第1167號
公  訴  人  臺灣板橋地方法院檢察署檢察官
被      告  甲○○
上列被告因贓物案件，經檢察官提起公訴（99年度偵字第2953號
），由本院裁定改依簡式審判程序審理，並判決如下：
    主  文
甲○○收受贓物，累犯，處有期徒刑參月，如易科罰金，以新臺
幣壹仟元折算壹日。
    事  實
一、甲○○前曾於民國95年間因竊盜案件，經臺灣臺北地方法院
    95年度易字第1120號判處有期徒刑1 年，並於95年6 月26日
    確定，甫於96年4 月1 日執行完畢；復於95年間因詐欺案件
    ，經臺灣士林地方法院95年度簡字第580 號判處有期徒刑4
    月，並於96年3 月26日確定，此間由同院96年度聲減字第
    1451號裁定減刑為有期徒刑2 月確定，嗣上開竊盜案件另經
    該院以97年度聲減字第304 號裁定減刑為有期徒刑6 月，同
    時與已減刑之詐欺案件合併定應執行有期徒刑7 月，該裁定
    業於97年6 月11日確定（因先前入監已執行之刑期逾減刑後
    刑期，無庸再入監執行），詎其猶不知悔改，明知年籍身分
    不詳綽號為「東東」（起訴書誤載為「冬冬」）之成年女子
    ，於98年12月底某日（起訴書誤載為99年1 月初某日），在
    臺北縣土城市○○路與延吉街口所交付之車號MYM-298 號重
    型機車（係乙○○○所有於98年12 月 底某日，在臺北縣三
    重市○○路三和市場內所失竊者），係屬來路不明之贓物，
    竟仍加以借用而收受，作為代步工具使用，嗣於99年1月9日
    19時許，其騎乘上開重型機車行經臺北縣中和市○○路與廟
    美街口之時，為警攔檢而當場查獲，並扣得機車鑰匙1支，
    始循線知悉上情。
三、案經乙○○○訴由臺北縣政府警察局中和第一分局報告臺灣
    板橋地方法院檢察署檢察官偵查起訴。
    理  由
一、上開犯罪事實，業據被告甲○○於本院審理時坦承不諱，核
    與告訴人乙○○○於警詢時所指述車輛失竊之情事大致相符
    ，並有被害人立具之贓物認領保管單1張、查獲現場照片4張
    附卷，以及扣案之機車鑰匙1支可資佐證，是本件事證明確
    ，被告犯行堪以認定，應依法論科。
二、核被告所為，係犯刑法第349 條第1 項之收受贓物罪。另查
    ：被告前曾於95年間因竊盜案件，經臺灣臺北地方法院95年
    度易字第1120號判處有期徒刑1 年，並於95年6 月26日確定
    ，甫於96年4 月1 日執行完畢；復於95年間因詐欺案件，經
    臺灣士林地方法院95年度簡字第580 號判處有期徒刑4 月，
    並於96年3 月26日確定，此間由同院96年度聲減字第1451號
    裁定減刑為有期徒刑2 月確定，嗣上開竊盜案件另經該院以
    97年度聲減字第304 號裁定減刑為有期徒刑6 月，同時與已
    減刑之詐欺案件合併定應執行有期徒刑7 月，該裁定業於97
    年6 月11日確定（因先前入監已執行之刑期逾減刑後刑期，
    無庸再入監執行）一節，有臺灣高等法院被告前案紀錄表1
    份在卷可按，其於5 年以內，故意再犯本件有期徒刑以上之
    罪，為累犯，應依刑法第47條第1 項規定，加重其刑。爰審
    酌被告先前有詐欺及竊盜等之前科紀錄，素行不佳，且於本
    件明知他人所交付之機車，係屬來源不明之車輛，竟仍加以
    借用而作為交通工具使用，惡性不輕，復參酌其犯罪之動機
    、目的、手段、對被害人所造成損害之程度以及嗣於本院審
    理時已據實坦承犯行，犯後態度尚稱良好等一切情狀，量處
    如主文所示之刑，並諭知易科罰金之折算標準。以資儆懲。
    至扣案之機車鑰匙1 支，係被告於收受該失竊機車之後，另
    行委託不知情之鎖匙行所配製，作為開啟該機車電門後騎乘
    使用，業經其供承在卷，並非供其收受贓物犯罪所用之物，
    爰不予宣告，併此敘明。
三、末按「除被告所犯為死刑、無期徒刑、最輕本刑為3年以上
    有期徒刑之罪或高等法院管轄第1審案件者外，於前條第1項
    程序進行中，被告先就被訴事實為有罪之陳述時，審判長得
    告知被告簡式審判程序之旨，並聽取當事人、代理人、辯護
    人及輔佐人之意見後，裁定進行簡式審判程序。」刑事訴訟
    法第273 條之1 定有明文。查本件被告所犯上開刑法第349
    條第1 項之罪，其法定刑並非最輕本刑為3 年以上有期徒刑
    之罪，且被告於本院99年7 月2 日準備程序進行中，均就被
    訴之事實為有罪之陳述，經告知被告簡式審判程序之旨，被
    告及公訴人對於本件改依簡式審判程序審理亦均表示同意，
    是本院即依前揭刑事訴訟法規定，裁定本件進行簡式審判程
    序，附此敘明。
據上論斷，應依刑事訴訟法第273條之1第1項、第299條第1項前
段，刑法第349 條第1 項、第41條第1 項前段、第47條第1 項，
刑法施行法第1 條之1 ，判決如主文。
本案經檢察官張瑞玲到庭執行職務。
中    華    民    國    99    年    7     月    16    日
                         刑事第十八庭
                               法  官  楊仲農
上列正本證明與原本無異。
如對本判決不服，應於送達後10日內，向本院提出上訴狀。（應
抄附繕本）
                               書記官  陳香君
中    華    民    國    99    年    7     月    16    日
附錄本案論罪法條全文：
中華民國刑法第349條
收受贓物者，處三年以下有期徒刑、拘役或五百元以下罰金。
搬運、寄藏、故買贓物或為牙保者，處五年以下有期徒刑、拘役
或科或併科一千元以下罰金（已提高10倍為1萬元）。
因贓物變得之財物，以贓物論。

司法院資訊處製作；財團法人民間司法改革基金會備份。
